【裁判字號】    98,簡上,1169
【裁判日期】    990129
【裁判案由】    詐欺
【裁判全文】
臺灣臺中地方法院刑事判決            98年度簡上字第1169號
上  訴  人  臺灣臺中地方法院檢察署檢察官
被      告  子○○
上列上訴人因被告詐欺案件，不服本院臺中簡易庭98年度簡字第
1173號中華民國98年11月6 日第一審簡易判決（起訴案號：臺灣
臺中地方法院檢察署98年度偵字第21387 、22143 號，移送併案
審理案號：98年度偵字第17486 號），提起上訴，及移送併案審
理（臺灣臺中地方法院檢察署98年度偵字第27036 號、臺灣彰化
地方法院檢察署98年度偵字第10332 號），本院管轄第二審之合
議庭判決如下：
    主    文
上訴駁回。
    犯罪事實
一、子○○明知金融機構之活期儲蓄存款帳戶應僅供個人使用，
    且任何人原得以無需負擔費用之方式，向金融機構申辦活期
    儲蓄存款帳戶，其申辦帳戶之數目在不同之金融機構間亦無
    限制，是於一般情形下，並無使用他人已開立帳戶之必要。
    如有使用他人帳戶之需求者，除原即具有相當之信賴關係，
    或有其他正當理由外，此種使用他人帳戶之情形顯然異於常
    情，不無遭人利用作為詐欺取財等財產犯罪之被害人匯款帳
    戶之可能。詎其竟仍基於縱若因此致生幫助他人詐欺取財之
    犯罪結果，亦不違背其本意之不確定故意，於民國98年6 月
    9 日某時，在臺中市○○○路及文心路之某加油站旁，交付
    其所有臺中三信商業銀行帳號0000000000號帳戶之提款卡（
    含密碼）予姓名年籍不詳之成年女子。嗣該成年女子及其所
    屬詐騙集團成員取得前開帳戶後，即共同意圖為自己不法之
    所有，於附表所示被害人遭詐騙之時間前，在網路上刊登商
    品出售之訊息，致如附表所示之被害人乙○○○等11人陷於
    錯誤，而分別匯款如附表所示之金額至子○○之前揭帳戶內
    （以上為原審判決認定之犯罪事實；又上訴後，臺灣臺中地
    方法院檢察署98年度偵字第27036 號移送併辦之犯罪事實，
    與原審判決附表編號7 係屬同一事實；上訴後，臺灣彰化地
    方法院檢察署98年度偵字第10332 號移送併辦之犯罪事實，
    與原審判決附表編號10係屬同一事實，附此敘明）。
    理    由
一、本案經本院審理結果，認第一審簡易判決認事用法及量刑均
    無不當，應予維持，並引用第一審判決書記載之證據及理由
    （如附件）。
二、檢察官上訴意旨略以：量刑固屬法院自由裁量之職權，然仍
    應受比例原則等法則之拘束，非可恣意為之，致礙於公平正
    義之維護。本件被告因交付前揭帳戶之金融卡（含密碼）予
    姓名年籍不詳之成年女子，嗣該女子及其所屬詐欺集團成員
    ，即詐騙被害人乙○○○等11人，總計被害人共11人，遭詐
    騙金額達新臺幣9 萬4300元，所造成之損害非輕，且被告事
    後亦未賠償被害人，則原審僅判處被告拘役55日，與本案犯
    罪之情節、所生之損害及被告犯後之態度顯不相當，難謂允
    當，爰依法提起上訴等語。
三、經查：
  (一)關於刑之量定，係實體法上賦予法院得為自由裁量之事項，
    苟已斟酌刑法第57條各款所列情狀，而未逾越法定刑度，或
    濫用其權限，即不得任意指摘為違法（最高法院72年台上字
    第6696號、75年台上字第7033號判例參照）。且在同一犯罪
    事實與情節，如別無其他加重或減輕之原因，下級審法院量
    定之刑，亦無過重或失輕之不當情形，則上級審法院對下級
    審法院之職權行使，原則上應予尊重（最高法院85年度台上
    字第2446號判決參照）。
  (二)本院審酌刑法第339 條第1 項詐欺取財罪之法定刑為5 年以
    下有期徒刑、拘役或科或併科1 千元以下之罰金，又被告僅
    係幫助他人實行詐欺取財之幫助犯，乃原審依刑法第30條第
    2 項規定，按正犯之刑予以減輕，於法並無不合。從而原審
    判處被告拘役55日，並未逾越上開法定刑度；且原審判決並
    已依刑法第57條之規定，審酌被告犯罪之情節，及其動機、
    目的、手段、所生之損害及犯後之態度等一切情狀，量定其
    刑度，並諭知易科罰金之折算標準。是原審判決量定之刑，
    難謂有不當之情形；檢察官復未具體指明原審判決之量刑違
    背如何之比例原則。是檢察官上訴意旨指摘原審判決所處之
    刑度顯然過輕，並非允當云云，尚屬無據。
四、從而，本案經本院審理結果，認第一審判決之認事用法均無
    不當，且量刑亦無失輕之顯然不當情形，應予維持。檢察官
    上訴意旨指摘原審判決過輕云云，為無理由，應予駁回。
據上論斷，應依刑事訴訟法第455 條之1 第1 項、第3 項、第37
3 條、第364 條、第368 條，判決如主文。
中    華    民    國    99    年    1     月    29    日
                  刑事第二庭  審判長法  官  曾佩琦
                                    法  官  鍾堯航
                                    法  官  黃佩韻
上正本證明與原本無異。
不得上訴。
                                    書記官  林柏名
中    華    民    國    99    年    1     月    29    日
附表：
┌──┬─────┬─────────────────────┐
│編號│被 害 人  │ 詐           騙           方           式│
├──┼─────┼─────────────────────┤
│ 1  │乙○○○  │被害人於98年6 月13日晚間9 時59分許，誤信網│
│    │          │路拍賣訊息真實，而陷於錯誤，匯款新臺幣（下│
│    │          │同）8000元至被告之帳戶內。                │
├──┼─────┼─────────────────────┤
│ 2  │丁○○    │被害人於98年6 月13日晚間10時47分許，誤信網│
│    │          │路拍賣筆記型電腦之訊息為真實，而陷於錯誤，│
│    │          │於同日晚間11時2 分許，匯款6000元至被告之帳│
│    │          │戶內。                                    │
├──┼─────┼─────────────────────┤
│ 3  │丑○○    │被害人於98年6 月14日凌晨0 時30分許，誤信網│
│    │          │路拍賣行動電話之訊息為真實，而陷於錯誤，於│
│    │          │同日晚間1 時30分許，匯款1 萬300 元至被告之│
│    │          │帳戶內。                                  │
├──┼─────┼─────────────────────┤
│ 4  │癸○○    │被害人於98年6 月13日晚間9 時21分許，誤信網│
│    │          │路拍賣PS3 之訊息為真實，而陷於錯誤，匯款85│
│    │          │00元至被告之帳戶內。                      │
├──┼─────┼─────────────────────┤
│ 5  │辛○○    │被害人於98年6 月13日下午3 時3 分許，誤信網│
│    │          │路拍賣行動電話訊息為真實，而陷於錯誤下標購│
│    │          │買，並於同日晚間10時16分許，匯款5000元至被│
│    │          │告之帳戶內。                              │
├──┼─────┼─────────────────────┤
│ 6  │庚○○    │被害人於98年6 月13日上午9 時許，誤信網路拍│
│    │          │賣腳踏車之訊息為真實，而陷於錯誤下標購買，│
│    │          │並於同日晚間10時17分許，匯款1 萬4000元至被│
│    │          │告之帳戶內。                              │
├──┼─────┼─────────────────────┤
│ 7  │甲○○    │被害人於98年6 月14日凌晨0 時許，誤信網路拍│
│    │          │賣行動電話之訊息為真實，而陷於錯誤下標購買│
│    │          │，並於同日凌晨0 時56分許，匯款8400元至被告│
│    │          │之帳戶內。                                │
├──┼─────┼─────────────────────┤
│ 8  │丙○○    │被害人於98年6 月13日晚間11時21分許，誤信網│
│    │          │路拍賣相機之訊息為真實，而陷於錯誤下標購買│
│    │          │，並於同日晚間某時，匯款5000元至被告之帳戶│
│    │          │內。                                      │
├──┼─────┼─────────────────────┤
│ 9  │己○○    │被害人於98年6 月13日晚間某時許，誤信網路拍│
│    │          │賣相機之訊息為真實，而陷於錯誤下標購買，並│
│    │          │於同日晚間9 時21分許，匯款1 萬5000元至被告│
│    │          │之帳戶內。                                │
├──┼─────┼─────────────────────┤
│10  │戊○○    │被害人於98年6 月11日晚間10時許，誤信網路拍│
│    │          │賣筆記型電腦之訊息為真實，而陷於錯誤下標購│
│    │          │買，並於同月13日晚間8 時31分許，匯款6000元│
│    │          │至被告之帳戶內。                          │
├──┼─────┼─────────────────────┤
│11  │壬○○    │被害人於98年6 月13日前某日，誤信網路拍賣相│
│    │          │機之訊息為真實，而陷於錯誤下標購買，並於同│
│    │          │月13日晚間8 時8 分許，匯款8100元至被告之帳│
│    │          │戶內。                                    │
└──┴─────┴─────────────────────┘

司法院資訊處製作；財團法人民間司法改革基金會備份。
